【裁判字號】    97,聲,634
【裁判日期】    970729
【裁判案由】    返還提存物
【裁判全文】
臺灣臺南地方法院民事裁定               97年度聲字第634號
聲  請  人  中國信託商業銀行股份有限公司
法定代理人  丙○○
相  對  人  艾默德有限公司
兼法定代理人  乙○○
相  對  人  甲○○
上列當事人間聲請返還擔保金事件，本院裁定如下：
    主  文
聲請人為相對人艾默德有限公司、乙○○於本院民國九十四年度
存字第二九Ｏ六號提存事件聲請人所提存之擔保金即中央政府建
設公債八十七年度甲類第一期，登錄金額新台幣壹拾萬元之債票
壹張准予返還。
其餘聲請駁回。
理    由
一、按訴訟終結後，供擔保人證明已定20日以上之期間，催告受
    擔保利益人行使權利而不行使者，法院應依供擔保人之聲請
    ，以裁定命返還其提存物，民事訴訟法第104條第1項第3 款
    定有明文。依同法第106條規定， 上開有關供訴訟費用擔保
    之規定，於因假扣押供擔保之情形準用之。而該款所謂「訴
    訟終結」，固應從廣義解釋，包括撤銷假扣押或假處分裁定
    及執行程序終結在內（ 最高法院88年度台抗字第682號裁定
    ）。
二、本件聲請人與相對人間請求假扣押事件，聲請人前遵本院94
    年度裁全字第5408號民事裁定，為擔保假扣押，曾提供中央
    政府建設公債87年度甲類第1期， 登錄金額為新臺幣10萬元
    之債票1紙為擔保金， 並以本院94年度存字第2906號提存事
    件提存在案。
三、聲請人主張：該假扣押事件經聲請人為假扣押執行後，業經
    聲請人聲請撤回假扣押執行，並撤銷假扣押裁定，且事件終
    結後，聲請人向本院聲請通知相對人限期行使權利，經本院
    以96年度聲字第1332號裁定相對人應於裁定送達後20日內，
    就94年度執全字第2612號假扣押執行所受損害，向聲請人行
    使權利，茲前開96年度聲字第1332號裁定業於97年3月7日確
    定，相對人仍未行使，爰依首開規定，聲請發還擔保物，並
    提出撤銷假扣押執行聲請狀 、95年度裁全聲字第287號暨確
    定證明、96年度聲字第1332號裁定暨裁定確定證明為證。
四、經查，本件聲請人為相對人艾默德有限公司、乙○○提存部
    分，經本院依職權調取本院94年度裁全字第5408號、94年度
    執全字第2612號、94年度存字第2906號等卷宗查核屬實，而
    相對人並未對受擔保之金額為任何訴訟上之請求，亦經本院
    查證明確，有本院民事科查詢簡覆表附卷可稽，從而聲請人
    聲請發還擔保物，自無不合，應予准許。其餘相對人部份，
    本院已於95年1月6日核發未執行證明，聲請人得依提存法第
    18 條第1項第3款自行向提存所聲請取回， 無庸本院裁定，
    是聲請人此部分聲請應予駁回。
五、依民事訴訟法第104條第1項第3款、第106條、提存法第18條
    第1項第3款，裁定如主文。
中    華    民    國    97    年    7     月    29    日
                  民事第三庭    法  官  廖建彥
以上正本係照原本作成
如對本裁定抗告須於裁定送達後10日內向本院提出抗告狀，並應
繳納抗告裁判費新台幣1,000元整。
中    華    民    國    97    年    7     月    29    日
                                書記官  林木村


司法院資訊處製作；財團法人民間司法改革基金會備份。
